臺灣高雄地方法院刑事判決            100年度審訴字第959號
公  訴  人  臺灣高雄地方法院檢察署檢察官
被      告  鍾峻榮
上列被告因偽造文書等案件，經檢察官提起公訴（100 年度偵字
第7663號），被告於準備程序中就被訴事實為有罪之陳述，經本
院告知簡式審判程序之旨，並聽取被告與公訴人之意見後，本院
合議庭裁定由受命法官獨任進行簡式審判程序，判決如下：
    主  文
鍾峻榮犯無故入侵他人電腦相關設備罪，累犯，處有期徒刑月
，如易科罰金，以新臺幣壹仟元折算壹日；又犯如附表所示之行
使偽造準私文書罪共拾陸罪，均累犯，各處如附表所示之刑。應
執行有期徒刑貳年拾月，如易科罰金，以新臺幣壹仟元折算壹日
。
    事實及理由
一、犯罪事實：
    鍾峻榮前於民國96年間，因偽造文書案件，經臺灣高等法院
    臺中分院以96年度上訴字第1248號判處有期徒刑3 月確定，
    於97年1 月23日易科罰金執行完畢。詎仍不知悔改，竟先基
    於入侵他人電腦設備之犯意，於附表所示時間前之某時許，
    在其位於高雄市○○區○○路180 號住處利用電腦設備，未
    經附表「被告盜用之奇摩即時通帳號」欄位所示王瑋國（起
    訴書誤繕為王睿賢）等人之同意，無故輸入以不詳方法所取
    得之王瑋國等人向香港商雅虎資訊股份有限公司管理之雅虎
    奇摩即時通訊聊天軟體（下稱雅虎即時通）所申請之帳號及
    密碼，連結上線登入該電腦設備（此部分犯行，除王瑋國提
    起告訴外，其餘闕君燕等人均未據告訴）後，透過該等設備
    內之各該帳號聯絡人名單，分別與附表所示林弘凱等人進行
    線上文字交談，使林弘凱等人誤認與其交談者係其等之友人
    ，嗣鍾峻榮於林弘凱等人交談過程中，以代為接收免費遊戲
    簡訊為由，要求林弘凱等人提供其所使用之行動電話門號及
    個人身分證號碼，林弘凱等人不疑有他，即分別告以如附表
    所示之電話門號及門號申辦人之身分證統一編號；得手後，
    鍾峻榮復分別基於偽造及行使偽造準私文書、意圖為自己不
    法利益之犯意，於附表所示之時間，在上開住所，以網際網
    路分別連結至「智冠科技股份有限公司」（下稱智冠公司）
    MyCard遊戲網站、「台灣碩網網路娛樂股份有限公司」（下
    稱台灣碩網公司）紅心辣椒遊戲網站，且未經林弘凱等人之
    同意或授權，在上開遊戲網站上購買遊戲儲值點數之網頁上
    ，以附表所示林弘凱等人之帳號並輸入上開所取得之渠等行
    動電話門號及身分證統一編號等資料，製作用以表示附表所
    示林弘凱等人同意將上開遊戲網站販售儲值點數之價金，轉
    嫁至渠等使用門號之電信公司帳單中，並將點數儲值於附表
    所示鍾峻榮所有之遊戲帳號內等不實電磁紀錄，使智冠公司
    、台灣碩網公司及林弘凱等人使用門號所屬電信公司因而陷
    於錯誤，誤認確係林弘凱等人本人之意思，遂將儲值點數輸
    入附表所示鍾峻榮在MyCard遊戲網站及紅心辣椒遊戲網站所
    申請之帳號內，使鍾峻榮取得憑藉上開點數可打玩網路遊戲
    之不法利益（其中部分未遂，詳如附表所示），足以生損害
    於林弘凱等人及智冠公司、台碩網路公司與林弘凱等人使用
    門號所屬電信公司對於電子商務管理之正確性。
二、證據：
    上開犯罪事實，有下列證據可資證明：
  (一)證人即告訴人王瑋國、證人林弘凱、陳博寧、張弘霖、黃薏
    珊、陳睿濰、高廷穎、許桂瑛、羅祐宣、洪至希、蕭皓丞、
    張軒碩、盧雅琳、黃怡萍、詹婷雅、陳姿君、徐詩婷於警詢
    中之指述。
  (二)證人林弘凱、許桂瑛提出之雅虎即時通對話紀錄各1 份。
  (三)證人高廷穎提出之0000000000門號98年1 月份帳單影本、許
    桂瑛提出之0000000000門號98年1 月份帳單影本、張弘霖提
    出之0000000000門號98年2 、3 月份帳單影本、黃怡萍提出
    之0000000000門號98年4 月份帳單影本、陳姿君提出之0000
    000000門號98年4 月份帳單影本。
  (四)證人即告訴人王瑋國提出之雅虎即時通帳號sky00000000 帳
    戶基本資料及IP資料。
  (五)證人鄭安晴於警詢中之指述，及提供其雅虎即時通ruru8265
    帳號基本資料、IP資料。
  (六)證人闕君燕於警詢中之指述，及提供其與網友crazybaby061
    7 即時通紀錄、crazybaby0617帳戶基本資料、IP資料。
  (七)f911300、pkpk00926、pkpk00927、pkpk00928帳號交易明細
    。
  (八)被告鍾峻榮之自白。
三、論罪：
  (一)按刑法第358 條所定「入侵他人之電腦及相關設備」，其判
    斷標準在於「行為人是否具有該電腦或相關設備使用權限」
    ，而非「該電腦或相關設備之所有權屬於何人」，網站會員
    註冊之網路帳號，其使用權限之擁有者為各該會員，前開帳
    號可在該網站特定允許會員使用之範圍內，為會員個人電腦
    之延伸，可歸屬為電腦相關設備；又本條「侵入」行為，其
    本質性應屬「舉動犯」之類型，亦即不需探討侵入行為是否
    有發生侵害之結果，無故輸入他人帳號密碼，侵入他人之電
    腦或相關設備，縱無致生損害於公眾或他人，亦應以刑法第
    358 條無故侵入他人電腦或相關設備罪處罰（94年少年法院
    （庭）庭長法官業務研討會法律問題提案第20號結論可供參
    照）。是被告鍾峻榮上開所入侵之電腦設備，雖係雅虎即時
    通所有，然係雅虎即時通容許王瑋國具使用權限之伺服器空
    間，自屬王瑋國所有個人電腦之延伸，而為王瑋國所有之電
    腦相關設備，被告未經王瑋國同意，輸入王瑋國之帳號、密
    碼，而入侵該電腦設備，毋庸致生任何損害，即足該當刑法
    第358條之要件。
  (二)又所謂電磁紀錄，指以電子、磁性或其他無法以人之知覺直
    接認識之方式所製成之紀錄，而供電腦處理之用者；電磁紀
    錄藉機器或電腦之處理所顯示之聲音、影像或符號，足以為
    表示其用意之證明者，以文書論，刑法第10條第6 項、第22
    0 條第2 項分別定有明文；查本件被告在網路上填載行動電
    話門號、並輸入身分證統一編號以購買遊戲儲值點數，依據
    習慣或特約，單從形式上觀察，即足以知悉係表示由行動電
    話門號申辦人本人使用該門號，同意依據該遊戲網站扣款方
    式購買儲值點數，並按帳單之扣款金額付款予電信公司之證
    明，故該電磁記錄屬刑法第220 條第2 項所稱之準文書自明
    。再者，刑法第339 條第1 、2 項分別規定詐欺取財罪及詐
    欺得利罪，前者之行為客體係指財物，後者則指取得債權、
    免除債務、延期履行債務或提供勞務等財物以外之財產上不
    法利益（最高法院86年度臺上字第3534號判例意旨可供參照
    ）；從而，被告以行使上開準私文書之方式著手施用詐術，
    目的在於取得可打玩網路遊戲而具有財產價值點數之不法利
    益，自已符合詐欺得利之要件事實。
  (三)是核被告未經告訴人王瑋國之同意，輸入王瑋國之帳號、密
    碼，連接上網登入雅虎即時通軟體，取得被害人或告訴人林
    弘凱等人之行動電話門號及身分證統一編號等個人資料，嗣
    再依上開取得資料，上網製作不實購買網路遊戲儲值點數之
    電磁記錄，用以表示林弘凱等人同意將遊戲網站販售儲值點
    數之價金，轉嫁至其等使用之電信公司帳單中，及將購買之
    網路遊戲儲值點數存入被告所有之遊戲帳號中，致智冠公司
    、紅心辣椒公司均因而陷於錯誤，將儲值點數輸入被告帳號
    內（部分行為未遂如附表所示），所為分別係犯刑法第358
    條之無故侵入他人電腦設備（公訴意旨就此部份犯罪事實認
    被告係犯刑法第359 條之變更電磁紀錄罪，雖有誤認，惟因
    社會基礎事實同一，並經蒞庭實行公訴之檢察官當庭更正起
    訴法條為同法第358 之無故侵入他人電腦設備罪，基於檢察
    一體之原則，此部分自應就檢察官更正後之論罪法條予以審
    究，即無變更法條之必要，附此敘明。）、刑法第216 條、
    第210 條、第220 條第2 項之行使偽造準私文書罪及同法第
    339 條第2 項之詐欺得利罪、同條第3 項、第2 項之詐欺得
    利未遂罪。被告偽造準私文書之低度犯行為行使之高度行為
    所吸收，不另論罪。又行為人犯罪如係以單一行為接續進行
    ，縱令在犯罪完畢以前，其各個舉動已與該罪之構成要件相
    符，但在行為人主觀上，各個舉動不過為其犯罪行為之一部
    分，在刑法評價上，亦以視為數個舉動之接續施行，合為包
    括之一行為予以評價，較為合理，則屬接續犯，為包括的一
    罪（最高法院90年度臺上字第6470號判決意旨參照）。是被
    告於密接時間下、在同一網站空間上、對同一被害人，分別
    多次冒用附表所示林弘凱、高廷穎、許桂瑛、羅祐宣、張宏
    霖、洪至希、蕭皓丞、黃薏珊、黃怡萍、詹婷雅、陳姿君、
    徐詩婷等人名義購買遊戲儲值點數，犯罪時間、地點均屬密
    切接近，侵害方式亦屬相同，客觀上足認係單一行為之多次
    舉動，且被告主觀上所認識者亦屬基於單一犯意所為之接續
    舉動，宜包括於一行為予以評價，均應論以接續犯，方屬合
    理。被告以一行使偽造準私文書行為，冒用林弘凱等人名義
    分別向智冠公司、紅心辣椒公司施詐術以詐得不法利益，所
    犯行使偽造準私文書、詐欺得利罪（或詐欺得利未遂罪，詳
    如附表所示）間，均成立想像競合犯，應依刑法第55條之規
    定從一重論處，起訴書認應從一重之詐欺得利罪論處，尚有
    未洽。被告所為係犯1 次無故侵入他人電腦設備罪及16次行
    使偽造準私文書罪等各罪間，犯意各別，行為互殊，觸犯構
    成要件不同，應予分論併罰。又被告前有如犯罪事實欄所述
    經判處有期徒刑並執行完畢之情形，此有臺灣高等法院被告
    前案紀錄表在卷可佐，其於徒刑執行完畢5 年之內故意再犯
    本件有期徒刑以上之罪，皆為累犯，應依法加重其刑。
四、科刑：
    爰審酌被告貪圖逸樂，盜用他人帳號任意侵入電腦設備，再
    施詐術騙得他人身分證及行動電話號碼後，冒用他人名義購
    買網路遊戲儲值點數以圖一己之私利，所為實不足取，且被
    告前有詐欺、偽造文書等前科及執行紀錄，有其被告院內裁
    判案件紀錄表及前揭臺灣高等法院被告前案紀錄表在卷可稽
    ，平日素行非佳；惟念其犯後均坦承犯行，並兼衡被告之智
    識、教育程度（見警詢調查筆錄受詢問人欄）及上開犯罪情
    節、手段，與被害人所受損害非鉅等一切情狀，分別處如主
    文所示之刑及諭知易科罰金之折算標準，並就刑法關於本件
    相關罪章之刑罰規範目的、輕重罪間體系之平衡、本件整體
    犯罪非難評價、各次行為彼此間之偶發性、與被告前科之關
    聯性、各行為所侵害財產法益之同一性、數罪對法益侵害之
    加重效應、罪數所反映被告之人格特性與犯罪傾向、社會對
    本罪行為處罰之期待，以及實現刑罰公平性等情，合併定其
    應執行之刑及依刑法第41條第8 項規定諭知易科罰金之折算
    標準，以資懲儆。
據上論斷，應依刑事訴訟法第273 條之1 第1 項、第284 條之1
、第299 條第1 項前段，刑法第216 條、第210 條、第220 條第
2 項、第339 條第2 項、第3 項、第358 條、第55條、第51條第
5 款、第47條第1 項、第41條第1 項前段、第8 項，刑法施行法
第1 條之1 ，判決如主文。
本案經檢察官李怡增到庭執行職務。
中    華    民    國   100    年    7     月    7    日
                  刑事第十庭   法  官   呂明燕
以上正本證明與原本無異。
如不服本判決應於收受本判決後10日內向本院提出上訴書狀，並
應敘述具體理由，如未敘述上訴理由者，應於上訴期間屆滿後20
日內補提理由書狀於本院（均須按他造當事人之人數附繕本）「
切勿逕送上級法院」。
中    華    民    國   100    年    7     月    7    日
                               書記官   張琇晴
附錄本判決論罪科刑之法條：
中華民國刑法第216條
行使第210條至第215條之文書者，依偽造、變造文書或登載不實
事項或使登載不實事項之規定處斷。
中華民國刑法第210條
偽造、變造私文書，足以生損害於公眾或他人者，處5年以下有
期徒刑。
中華民國刑法第220 條
在紙上或物品上之文字、符號、圖畫、照像，依習慣或特約，足
以為表示其用意之證明者，關於本章及本章以外各罪，以文書論
。
錄音、錄影或電磁紀錄，藉機器或電腦之處理所顯示之聲音、影
像或符號，足以為表示其用意之證明者，亦同。
中華民國刑法第339條
意圖為自己或第三人不法之所有，以詐術使人將本人或第三人之
物交付者，處5年以下有期徒刑、拘役或科或併科1千元以下罰金
。
以前項方法得財產上不法之利益或使第三人得之者，亦同。
前二項之未遂犯罰之。
中華民國刑法第358條
無故輸入他人帳號密碼、破解使用電腦之保護措施或利用電腦
系統之漏洞，而入侵他人之電腦或其相關設備者，處3年以下有
期徒刑、拘役或科或併科10萬元以下罰金。
附表：
┌─┬───┬───┬─────┬───┬───┬──────┐
│  │      │被害人│          │      │遊戲點│            │
│編│被告盜│、所用│          │購買儲│數儲值│            │
│  │用之奇│電話號│  時  間  │值點數│帳號（│所宣告之罪刑│
│  │摩即時│碼及奇│          │價值（│鍾峻榮│            │
│號│通帳號│摩即時│          │新臺幣│所有）│            │
│  │      │通帳號│          │）    │      │            │
├─┼───┼───┼─────┼───┼───┼──────┤
│ 1│王瑋國│林弘凱│97年12月31│1000元│f911  │犯行使偽造準│
│  │（起訴│093672│日下午7 時│未遂  │300   │私文書罪，累│
│  │誤繕為│7812  │22分29秒  │      │      │犯，處有期徒│
│  │王睿賢│      ├─────┼───┼───┤刑月，如易│
│  │）之  │帳號：│同日下午7 │1000元│同上  │科罰金，以新│
│  │sky85 │a76123│時27分42秒│既遂  │      │臺幣壹仟元折│
│  │208502│033   ├─────┼───┼───┤算壹日。    │
│  │帳號  │      │同日下午7 │1000元│同上  │            │
│  │      │      │時29分17秒│未遂  │      │            │
├─┼───┼───┼─────┼───┼───┼──────┤
│ 2│闕君燕│陳睿濰│98年1 月12│1000元│同上  │犯行使偽造準│
│  │之    │093915│日上午10時│未遂  │      │私文書罪，累│
│  │thes  │4607  │7 分01秒  │      │      │犯，處有期徒│
│  │6627  │      │          │      │      │刑月，如易│
│  │帳號  │帳號：│          │      │      │科罰金，以新│
│  │      │a197  │          │      │      │臺幣壹仟元折│
│  │      │773   │          │      │      │算壹日。    │
├─┼───┼───┼─────┼───┼───┼──────┤
│ 3│不詳  │高廷穎│97年12月22│1000元│pkpk  │犯行使偽造準│
│  │      │098886│日下午5時 │既遂  │00927 │私文書罪，累│
│  │      │6955  │20分48秒  │      │      │犯，處有期徒│
│  │      │      ├─────┼───┼───┤刑月，如易│
│  │      │帳號：│同日下午5 │1000元│同上  │科罰金，以新│
│  │      │sk746 │時22分40秒│既遂  │      │臺幣壹仟元折│
│  │      │5861  ├─────┼───┼───┤算壹日。    │
│  │      │      │同日下午5 │1000元│同上  │            │
│  │      │      │時24分36秒│既遂  │      │            │
├─┼───┼───┼─────┼───┼───┼──────┤
│ 4│不詳人│陳博寧│97年12月27│1000元│同上  │犯行使偽造準│
│  │之    │098931│日下午5 時│既遂  │      │私文書罪，累│
│  │lily  │2572  │50 分25 秒│      │      │犯，處有期徒│
│  │53012 │      │          │      │      │刑月，如易│
│  │帳號  │帳號：│          │      │      │科罰金，以新│
│  │      │g875  │          │      │      │臺幣壹仟元折│
│  │      │7278  │          │      │      │算壹日。    │
├─┼───┼───┼─────┼───┼───┼──────┤
│ 5│不詳  │許桂瑛│98年1 月22│500 元│同上  │犯行使偽造準│
│  │      │098988│日凌晨3 時│未遂  │      │私文書罪，累│
│  │      │3412  │19分許    │      │      │犯，處有期徒│
│  │      │帳號：├─────┼───┼───┤刑月，如易│
│  │      │ncncy │同日凌晨3 │未遂  │同上  │科罰金，以新│
│  │      │321002│時18分49秒│      │      │算壹日。    │
├─┼───┼───┼─────┼───┼───┼──────┤
│ 6│不詳  │羅祐宣│98年1 月22│1000元│同上  │犯行使偽造準│
│  │      │098830│日上午10時│未遂  │      │私文書罪，累│
│  │      │1465  │4 分35秒  │      │      │犯，處有期徒│
│  │      │      │          │      │      │刑月，如易│
│  │      │帳號：├─────┼───┼───┤科罰金，以新│
│  │      │qaz2  │同日上午10│1000元│同上  │臺幣壹仟元折│
│  │      │0224  │時5 分10秒│未遂  │      │算壹日。    │
├─┼───┼───┼─────┼───┼───┼──────┤
│ 7│不詳  │張弘霖│98年2 月4 │1000元│同上  │犯行使偽造準│
│  │      │093214│日上午12時│既遂  │      │私文書罪，累│
│  │      │0072  │28分46秒  │      │      │犯，處有期徒│
│  │      │      ├─────┼───┼───┤刑月，如易│
│  │      │帳號：│同日上午12│1000元│同上  │科罰金，以新│
│  │      │fgsvb │時37分10秒│未遂  │      │臺幣壹仟元折│
│  │      │159g  │          │      │      │算壹日。    │
├─┼───┼───┼─────┼───┼───┼──────┤
│ 8│賴家瑩│洪至希│98年2 月4 │1000元│同上  │犯行使偽造準│
│  │之不詳│093784│日13時37  │既遂  │      │私文書罪，累│
│  │帳號  │5357  │分29秒    │      │      │犯，處有期徒│
│  │      │      ├─────┼───┼───┤刑月，如易│
│  │      │帳號：│同日下午1 │1000元│同上  │科罰金，以新│
│  │      │john  │時38分49秒│既遂  │      │臺幣壹仟元折│
│  │      │82223 ├─────┼───┼───┤算壹日。    │
│  │      │      │同日下午1 │1000元│同上  │            │
│  │      │      │時42分00秒│未遂  │      │            │
├─┼───┼───┼─────┼───┼───┼──────┤
│ 9│郭俊志│蕭皓丞│98年1 月16│1000元│pkpk  │犯行使偽造準│
│  │之不詳│091859│日凌晨2 時│未遂  │00928 │私文書罪，累│
│  │帳號  │0495  │20分許    │      │      │犯，處有期徒│
│  │      │      │          │      │      │刑月，如易│
│  │      │帳號：├─────┼───┼───┤科罰金，以新│
│  │      │n875  │同日凌晨2 │1000元│同上  │臺幣壹仟元折│
│  │      │0273  │時20分許  │未遂  │      │算壹日。    │
├─┼───┼───┼─────┼───┼───┼──────┤
│１０│林家政│張軒碩│98年1 月16│1000元│同上  │犯行使偽造準│
│  │之不詳│095336│日上午10時│未遂  │      │私文書罪，累│
│  │帳號  │1851  │21分      │      │      │犯，處有期徒│
│  │      │      │          │      │      │刑月，如易│
│  │      │帳號：│          │      │      │科罰金，以新│
│  │      │xc1478│          │      │      │臺幣壹仟元折│
│  │      │      │          │      │      │算壹日。    │
├─┼───┼───┼─────┼───┼───┼──────┤
││不詳  │盧雅琳│98年1 月16│1000元│同上  │犯行使偽造準│
│  │      │093135│日下午4 時│未遂  │      │私文書罪，累│
│  │      │0786  │36 分     │      │      │犯，處有期徒│
│  │      │      │          │      │      │刑月，如易│
│  │      │帳號：│          │      │      │科罰金，以新│
│  │      │z361  │          │      │      │臺幣壹仟元折│
│  │      │5577  │          │      │      │算壹日。    │
├─┼───┼───┼─────┼───┼───┼──────┤
││不詳  │黃薏珊│98年2 月21│1000元│同上  │犯行使偽造準│
│  │      │097257│日下午5 時│既遂  │      │私文書罪，累│
│  │      │1322  │47 分     │      │      │犯，處有期徒│
│  │      │      ├─────┼───┼───┤刑伍月，如易│
│  │      │帳號：│同日下午5 │1000元│同上  │科罰金，以新│
│  │      │c852  │時48分    │既遂  │      │臺幣壹仟元折│
│  │      │4659  ├─────┼───┼───┤算壹日。    │
│  │      │      │同日下午5 │1000元│同上  │            │
│  │      │      │時50分    │未遂  │      │            │
│  ├───┼───┼─────┼───┼───┤            │
│  │不詳  │黃薏珊│同日下午5 │1000元│同上  │            │
│  │      │093254│時57分    │未遂  │      │            │
│  │      │5369  ├─────┼───┼───┤            │
│  │      │      │同日下午6 │1000元│同上  │            │
│  │      │帳號：│時02分    │既遂  │      │            │
│  │      │c852  ├─────┼───┼───┤            │
│  │      │4659  │同日下午6 │1000元│同上  │            │
│  │      │      │時10分    │既遂  │      │            │
│  │      │      ├─────┼───┼───┤            │
│  │      │      │同日下午6 │1000元│同上  │            │
│  │      │      │時12分    │未遂  │      │            │
├─┼───┼───┼─────┼───┼───┼──────┤
││鄭安晴│黃怡萍│98年2 月23│1000元│同上  │犯行使偽造準│
│  │之    │091281│日下午6 時│既遂  │      │私文書罪，累│
│  │ruru  │8623  │57 分     │      │      │犯，處有期徒│
│  │8265  │      ├─────┼───┼───┤刑月，如易│
│  │帳號  │帳號：│同日下午7 │1000元│同上  │科罰金，以新│
│  │      │pqmm  │時00分    │未遂  │      │臺幣壹仟元折│
│  │      │321   │          │      │      │算壹日。    │
├─┼───┼───┼─────┼───┼───┼──────┤
││同上  │詹婷雅│98年2 月23│1000元│同上  │犯行使偽造準│
│  │      │098800│日下午7 時│既遂  │      │私文書罪，累│
│  │      │9486  │59 分     │      │      │犯，處有期徒│
│  │      │      ├─────┼───┼───┤刑月，如易│
│  │      │帳號：│同日下午8 │1000元│同上  │科罰金，以新│
│  │      │love  │時02分    │既遂  │      │臺幣壹仟元折│
│  │      │633283├─────┼───┼───┤算壹日。    │
│  │      │      │同日下午8 │1000元│同上  │            │
│  │      │      │時04分    │未遂  │      │            │
├─┼───┼───┼─────┼───┼───┼──────┤
││同上  │陳姿君│98年2 月23│1000元│同上  │犯行使偽造準│
│  │      │091176│日下午8 時│既遂  │      │私文書罪，累│
│  │      │3331  │25 分     │      │      │犯，處有期徒│
│  │      │      ├─────┼───┼───┤刑月，如易│
│  │      │帳號：│同日下午8 │1000元│同上  │科罰金，以新│
│  │      │wsp   │時27分    │既遂  │      │臺幣壹仟元折│
│  │      │88120 │          │      │      │算壹日。    │
├─┼───┼───┼─────┼───┼───┼──────┤
││不詳  │徐詩婷│97年12月8 │1000元│34268 │犯行使偽造準│
│  │      │092007│日下午11時│未遂  │81986 │私文書罪，累│
│  │      │9539  │7分44 秒  │      │      │犯，處有期徒│
│  │      │      ├─────┼───┼───┤刑月，如易│
│  │      │帳號：│同日下午11│1000元│同上  │科罰金，以新│
│  │      │t4323 │時15分35秒│既遂  │      │臺幣壹仟元折│
│  │      │4323  ├─────┼───┼───┤算壹日。    │
│  │      │      │同日下午11│1000元│同上  │            │
│  │      │      │時17分34秒│既遂  │      │            │
│  │      │      ├─────┼───┼───┤            │
│  │      │      │同日下午11│1000元│同上  │            │
│  │      │      │時18分51秒│未遂  │      │            │
└─┴───┴───┴─────┴───┴───┴──────┘